臺灣桃園地方法院民事裁定
109年度訴字第2741號
上訴人  即
原      告  張國山  
被上訴人即
被      告  陳黎石妹

            嚴王桃  

            徐陳明月

上列當事人間拆屋還地事件，上訴人對於民國111年2月18日本院
第一審判決提起上訴，本院裁定如下：
    主    文
上訴人應於本裁定送達後7日內，繳納第二審裁判費新臺幣121,3
39元，逾期未繳，即駁回上訴。
    理    由
一、按提起第二審上訴，應依訴訟標的價額繳納裁判費；上訴不
    合程式或有其他不合法情形而可以補正者，原第一審法院應
    訂期間命其補正，如不於期間內補正，應以裁定駁回之，此
    觀民事訴訟法第77條之16第1項、第442條第2項規定甚明。
    次按鄰地通行權之行使，在土地所有人方面，為其所有權之
    擴張，在鄰地所有人方面，其所有權則因而受限制，參照民
    事訴訟法第77條之5規定之法意，鄰地通行權訴訟標的之價
    額，如主張通行權之人為原告，應以其土地因通行鄰地所增
    價額為準（最高法院78年台抗字第355號判例意旨參照）。
二、上訴人即原告於第一審主張其所有坐落桃園市○○區○○段○○○○
    地號）303、304、305地號土地為袋地，請求確認就被上訴
    人即被告陳黎石妹所有土地（299地號，面積94.11平方公尺
    ）、張玉英及張明春共同所有土地（300地號，面積47.8平
    方公尺）、上訴人即被告嚴王桃所有土地（301地號，面積3
    1.45平方公尺）、上訴人即被告徐陳明月所有土地（302地
    號，面積51.28平方公尺）有通行權存在，渠等不得在上開
    土地為妨礙上訴人通行之行為，並應容忍上訴人在上開土地
    上鋪設柏油或水泥通行使用。上訴人請求確認通行權存在及
    開設道路，雖屬不同訴訟標的，然自經濟上觀之，其訴訟目
    的皆係請求確認對299、300、301、302地號土地之通行權存
    在，堪認請求之訴訟目的一致，是以本件訴訟標的價額即應
    以上訴人土地因通行299、300、301、302地號土地（總面積
    為94.11＋47.8＋31.45＋51.28＝224.64平方公尺）所增價額即
    新臺幣（下同）1,025萬1,000元為準，有不動產估價書附卷
    為憑（訴字卷第169頁）。
三、嗣經本院判決上訴人就299、300、301、302地號土地有通行
    權存在，其中300地號土地有容忍上訴人鋪設柏油或水泥通
    行使用，其餘299、301、302地號土地則予以駁回，上訴人
    就其敗訴部分提起上訴，其上訴利益即應以通行299、301、
    302地號土地所增價額為準，參酌上訴人通行上開地號土地
    所增價額為1,025萬1,000元再依比例計算，經核本件上訴利
    益為8,069,742元【1,025萬1,000元×｛（94.11＋31.45＋51.28
    ）÷224.64平方公尺｝，元以下四捨五入】，應徵第二審裁判
    費121,339元，茲限上訴人於本裁定送達後7日內逕向本院如
    數繳納，逾期不繳，即駁回上訴。
中　　華　　民　　國　　111 　年　　5 　　月　　16　　日
                      民事第三庭法　官 吳佩玲
以上正本係照原本作成。
如不服本裁定關於核定訴訟標的價額部分，應於送達後10日內向
本院提出抗告狀，並繳納抗告費新臺幣1,000元；其餘關於命補
繳裁判費部分，不得抗告。
中　　華　　民　　國　　111 　年　　5 　　月　　16　　日
                                書記官　龍明珠